臺灣嘉義地方法院刑事判決
110年度簡上字第110號
上  訴  人  
即  被  告  吳進發



上列上訴人即被告因毀棄損壞案件，不服本院民國110年7月23日
110年度嘉簡字第458號第一審簡易判決（聲請簡易判決處刑案號
：109年度調偵字第397號），提起上訴，本院管轄之第二審合議
庭判決如下：
    主  文
上訴駁回。
　　犯罪事實及理由
一、本案經本院審理結果，認第一審簡易判決認事用法及量刑均
    無不當，應予維持，除證據補充「被告吳進發於本審準備程
    序及審理時之自白」外，其餘均引用第一審簡易判決書（如
    附件）記載之事實、理由及證據。
二、原審以被告犯罪明確，而適用刑事訴訟法第449條第1項前段
    、第3項，並審酌被告：在光天化日之下公然利用他人使用
    機械犯案，情節非輕；犯後雖已坦承犯行，態度尚可，然迄
    未與告訴人和解之態度；自陳大學畢業、家境小康，擔任教
    養院社工等一切情狀，量處有期徒刑6月，並諭知以新臺幣1
    千元折算1日之折算標準，核其認事用法，洵無違誤。
三、被告上訴意旨略以：原審量刑過重等語。
（一）惟按法官於有罪判決如何量處罪刑，甚或是否宣告緩刑，
      為實體法賦予審理法官裁量之刑罰權事項，法官行使此項
      裁量權，自得依據個案情節，參酌刑法第57條所定各款犯
      罪情狀之規定，於法定刑度內量處被告罪刑；除有逾越該
      罪法定刑或法定要件，或未能符合法規範體系及目的，或
      未遵守一般經驗及論理法則，或顯然逾越裁量，或濫用裁
      量等違法情事之外，並不得任意指摘其量刑違法（最高法
      院80年台非字第473號、75年台上字第7033號、72年台上
      字第6696號、72年台上字第3647號著有判例可資參照）。
      準此，法官量刑如非有上揭明顯違法之情事，自不得擅加
      指摘其違法或不當。
（二）經查，原判決關於被告之科刑部分，業已詳細說明如上，
      顯已依其行為責任為基礎，並已於原判決中交代審酌被告
      之犯罪手段、情節、動機等，且斟酌刑法第57條各款所列
      情狀而為刑之量定。本院認依照被告本案之犯罪情節，原
      判決審酌上情而量處被告有期徒刑6月之刑度，實無過苛
      ，經核並無量刑輕重相差懸殊等裁量權濫用之情形。
（三）被告以前開情詞提起上訴，漫指原判決不當，並無可採。
      執是，被告以上開理由提起上訴，尚無理由，應予駁回。
據上論斷，應依刑事訴訟法第455條之1第1項、第3項、第364條
、第373條、第368條，判決如主文。
本案經檢察官吳明駿聲請簡易判決處刑，檢察官楊麒嘉到庭執行
職務。
中　　華　　民　　國　　110 　年　　10　　月　　28　　日
                  刑事第八庭  審判長法　官　謝其達
　　　　　　　　　        　　　　　法　官  盧伯璋
　　　　　　　　　　　　　　　　　　法　官  鄭諺霓
上列正本證明與原本無異。
本件不得上訴。　　　　　　　　　
中　　華　　民　　國　　110 　年　　10　　月　　28　　日
                                    書記官　李玫娜
附件：本院110年度嘉簡字第458號刑事簡易判決
一、犯罪事實：
    吳進發為址設嘉義縣○○鎮○○里○○00號「嘉義縣私立大林教養
    院」之社工，其在整理座落大林鎮中坑段211-6地號、211-7
    地號土地上之會客室時，竟基於毀損之犯意，於民國109年7
    月14日15時許，指示不知情之成人工人鋸斷林石存所有、坐
    落大林鎮中坑段211-7地號土地上之倉庫部分屋簷，使該屋
    簷之部分效用減損而不堪使用，足生損害於林石存。
二、認定犯罪事實所憑之證據：
　　上揭犯罪事實業據被告吳進發於偵查中坦承不諱（見調偵卷第104頁），核與告訴人林石存、告訴代理人林建琛之指訴情節相符，且有土地登記謄本、土地複丈成果圖、現場照片、屋簷未被鋸斷前之照片附卷可考，足徵被告上揭任意性自白確與事實相符，堪以採信。從而，本案事證明確，被告上開犯行洵堪認定，應依法論科。